【裁判字號】    94,上易,1561
【裁判日期】    950321
【裁判案由】    竊盜
【裁判全文】
臺灣高等法院臺中分院刑事判決        94年度上易字第1561號
上  訴  人  臺灣臺中地方法院檢察署檢察官
被      告  壬○○
                      號3樓*
上列上訴人因被告竊盜案件，不服臺灣臺中地方法院94年度中簡
上字第204號中華民國94年10月7日第一審判決（聲請簡易處刑案
號：臺灣臺中地方法院檢察署94年度偵緝字第202號；併辦案號
：同署94年度偵字第4360號、第10006號），提起上訴，暨移送
併案審理（同署94年度偵字第17471號、95年度撤緩偵字第31號
），本院判決如下：
    主    文
原判決撤銷。
壬○○連續竊盜，處有期徒刑捌月。扣案之鑰匙壹支沒收。
    事  實
一、壬○○基於意圖為自己不法所有之概括犯意，先後於下列時
    時、地，以下列之方式竊取財物：
(一)、民國（下同）93年10月25日上午10時許，騎乘其所有所車牌
    號碼ＭＨ２－５５３號機車至臺中縣太平市○○街○○村○
    街口工地內，徒手竊取丁○○所有之竹節鋼筋重500公斤，
    價值新臺幣（下同）1萬元，得手後以160元賣給不詳之資源
    回收場，得款花用殆盡，嗣經丁○○調閱上開路口旁之上新
    生活禾園之公寓大廈提供的監視錄影帶，依所攝得壬○○所
    騎車牌號碼ＨＭ２－５５３號機車之影像而報警查獲。
(二)、93年11月16日下午2時10分許，在臺中縣大里市○○路二號
    前，徒手竊取林清義、庚○○所經營義達義工業社所有之鐵
    塊3塊重約45公斤，甫得手時，即為庚○○僱用之工人施政
    隆發現報警而當場查獲。
(三)、93年12月19日中午12時50分許，騎乘其所有車牌號碼ＨＭ２
    －５５３號機車至臺中縣太平市○○路78號巨庭機械股份有
    限公司，徒手竊取該公司所有之鐵螺桿零件2198支，價值10
    萬元；再於同日下午3時4分許，騎乘上開機車至上址，徒手
    竊取該公司所有之電腦主機及螢幕各1臺。嗣經該公司員工
    甲○○調閱公司裝設之監視錄影帶，依所攝得壬○○所騎車
    牌號碼ＨＭ２－５５３號機車之影像而報警，經警於同年月
    22日下午2時30分許，至臺中縣大里市○○○街140巷7號3樓
    壬○○住處，扣得該公司所有之電腦主機及螢幕各1臺而查
    獲。
(四)、94年1月26日下午3時許，在臺中縣大里市○○路158巷8號翁
    財記超商前，見己○○所有之ＫＧＡ－７１８號重機車鑰匙
    未拔下，乘機竊取得手，供己騎用。嗣於同日下午3時35分
    許，在臺中縣大里市○○○路102號前為警查獲。
(五)、94年4月18日某時，在臺中縣大里市仁愛醫院前，持其所有
    自備鑰匙1支，徒手竊取子○○所有車牌號碼ＰＸ８─３３
    ６號機車（當時未懸掛車牌）得手；壬○○見該機車旁恰有
    久玖輪業有限公司所有、於不詳時地失竊後遭人棄置脫離原
    車主本人持有之ＧＵ７－２４８號機車車牌1面，竟意圖為
    自己不法之所有，將該車牌1面予以侵占，並懸掛於ＰＸ８
    ─３３６號機車上，以防查緝。嗣於94年4月28日下午1時50
    分許，在臺中縣太於平市○○○街長億中學前，為警發現可
    疑而攔檢查獲，並扣得壬○○所有供竊盜用之自備鑰匙1支
    。
(六)、94年7月間，以徒手方式竊取下列財物：
    (1)在臺中縣太平市○○路214巷6弄8之5號前，竊取吳文男所
      有由丙○○管理之角鐵約30至40公斤，經變賣後得款300
      元。
    (2)在臺中縣太平市○○路268號建築工地，竊取癸○○所有
      之鐵條約50公斤，經變賣後得款400餘元。
    (3)在臺中縣大里市○○路立中六街20號建築工地，竊取戊○○所有之鐵條約60公斤，經變賣後得款400餘元。
    (4)在臺中縣大里市○○街59號旁元太吉利國建築工地，竊取
      辛○○所有之鐵條約40公斤，經變賣後得款400餘元。
    (5)在臺中縣大里市○○路233巷2號前，竊取丑○○所有之角
      鐵約50公斤，經變賣後得款400餘元。
    嗣壬○○因施用毒品案執行中，經警於94年8月16日借提而
    查獲上情。
二、案經臺中縣警察局霧峰分局報請臺灣臺中地方法院檢察署檢
    察官偵查起訴及併辦審理。
    理    由
一、上揭事實欄一之(一)至(三)、(五)部分，業據被告壬○○於原審審
    理中為認罪之陳述，核與其於警詢、偵查中之自白相符；上
    揭事實欄一之(四)、(六)部分，業據被告壬○○於警偵訊中供承
    不諱，並據被害人丁○○於警詢、偵查中，及被害人子○○
    、丙○○、癸○○、戊○○、辛○○、丑○○於警詢時指述
    綦詳，復經證人庚○○、施政隆、甲○○於警詢、偵查中證
    述明確，另有照片29張、車籍資料作業詳細畫面一份、車籍
    作業系統－查詢認可資料2份、贓物認領收據2紙、贓物認領
    保管單1紙、動產擔保附條件買賣契約書1份在卷可稽，且有
    鑰匙一支扣案可資佐證，足認被告上開自白，確與事實相符
    ，其連續竊盜及侵占遺失物之犯行，均事證明確，洵堪認定
    。
二、核被告所為，係犯刑法第320條第1項之普通竊盜罪及第337
    條侵占遺失物罪。其先後多次竊盜行為，時間緊接，所犯構
    成要件相同，顯係基於概括之犯意反覆為之，為連續犯，依
    刑法第五十六條之規定，論以一罪，並加重其刑。被告於犯
    罪事實一之(五)所犯竊盜罪及侵占遺失物罪，具有方法、結果
    之牽連犯關係，應從一重之竊盜罪處斷。公訴人雖僅就犯罪
    事實一之(一)、(二)部分提起公訴，然犯罪事實一之(三)、(四)、(五)
    、(六)未經起訴部分，與前開起訴部分具有連續犯之裁判上一
    罪關係，為起訴效力所及，本院自應併予審理。又檢察官業
    於94年9月27日原審審理中減縮關於被告於93年11月16日下
    午1時30分許，在臺中縣大里市○○路2號前徒手竊取某不詳
    姓名人士所有之冷氣機鐵架一個、鐵框二個該部分犯嫌之起
    訴，本院就此部分即不再審酌，併此敘明。原審法院因認被
    告罪證明確，而予論科，固屬有據。然原判決未及審酌被告
    另有犯罪事實一之(三)、(四)、(五)、(六)等犯行，究有未洽；且就
    被告所為犯罪事實一之(五)該部分具有裁判上一罪牽連關係之
    竊盜及侵占遺失物犯行，認係另行起意之二罪關係，而將侵
    占遺失物罪諭知公訴不受理，亦有違誤，檢察官上訴意旨執
    此指摘原判決不當，即有理由，應由本院將原判決撤銷改判
    。爰審酌被告正值青壯之年，不思憑己身勞力賺取錢財，只
    圖不勞而獲，而犯多次竊盜犯行，造成被害人財物之損害，
    惡性非輕，然念及被告於原審坦承犯行，態度良好，且其係
    以徒手或持鑰匙之方式竊取財物，手段尚屬平和等一切情狀
    ，量處如主文第二項所示之刑。扣案之鑰匙一支，為被告所
    有供竊取被害人子○○上開機車所用之物，爰依刑法第38條
    第1項第2款規定宣告沒收之。
三、被告經合法傳喚，無正當理由不到庭，爰不待其陳述逕行判
    決。
據上論斷，應依刑事訴訟法第371條、第369條第1項前段、第364
條、第299條第1項前段，刑法第56條、第320條第1項、第337條
、第55條、第38條第1項第2款，罰金罰鍰提高標準條例第1條前
段，判決如主文。
本案經檢察官乙○○到庭執行職務。
中    華    民    國    95    年    3    月     21    日
                刑事第十庭  審判長法  官  林  照  明
                                  法  官  蔡  名  曜
                                  法  官  唐  光  義
上列正本證明與原本無異。
不得上訴。
                                  書記官  王  麗  珍
中    華    民    國    95    年    3     月    28    日
                                                      Ｆ


司法院資訊處製作；財團法人民間司法改革基金會備份。
